臺灣臺中地方法院刑事判決
109年度易字第2219號
公  訴  人  臺灣臺中地方檢察署檢察官
被      告  李采香


選任辯護人  陳銘釗律師
上列被告因業務侵占等案件，經檢察官提起公訴（109年度偵字
第20606號），本院判決如下：
    主    文
李采香無罪。
    理    由
一、公訴意旨略以：被告李采香自民國100年11月1日起至108年8
    月31日止，在告訴人「佐登妮絲國際股份有限公司」(下稱
    佐登妮絲公司)所屬位於臺中市○○區○○路000號之美容店擔任
    店長一職，負責銷售美容課程、美容產品、管理美容師、審
    核每日帳務明細及每日會員操作（即顧客接受課程服務）項
    目、進行每日營收匯入公司帳戶，為從事業務之人。詎被告
    竟意圖為自己不法之所有，利用職務之便，擅自於如附表所
    示之日，以如附表所示方式，為如附表所示之業務侵占或行
    使業務登載不實文書等行為。嗣因佐登妮絲公司察覺有異清
    查帳目，始悉上情。因認被告就附表編號1、2、4所為均涉
    犯刑法第336條第2項之業務侵占罪嫌；就附表編號3所為涉
    犯刑法第336條第2項之業務侵占及同法第216 、215 條行使
    業務登載不實文書等罪嫌。
二、按犯罪事實應依證據認定之，無證據不得認定犯罪事實；至
    有罪之判決書應於理由內記載認定犯罪事實所憑之證據及其
    認定之理由，刑事訴訟法第154條第2項及第310條第1款分別
    定有明文。而犯罪事實之認定，係據以確定具體的刑罰權之
    基礎，自須經嚴格之證明，故其所憑之證據不僅應具有證據
    能力，且須經合法之調查程序，否則即不得作為有罪認定之
    依據。倘法院審理之結果，認為不能證明被告犯罪，而為無
     罪之諭知，即無前揭第154條第2項所謂「應依證據認定」
    之犯罪事實之存在。因此，同法第308條前段規定，無罪之
    判決書只須記載主文及理由。而其理由之論敘，僅須與卷存
    證據資料相符，且與經驗法則、論理法則無違即可，所使用
    之證據亦不以具有證據能力者為限，即使不具證據能力之傳
    聞證據，亦非不得資為彈劾證據使用。故無罪之判決書，就
    傳聞證據是否例外具有證據能力，本無須於理由內論敘說明
    （最高法院100年度台上字第2980號判決意旨參照）。查被
    告既經本院認定犯罪不能證明，而應為無罪之諭知（詳後述
    ），揆諸上開說明，本判決所援引之證據並非作為認定其犯
    罪事實之證據，係屬彈劾證據性質，自不以具有證據能力之
    證據為限，爰此，即不再論述所援引有關證據之證據能力，
    合先敘明。
三、檢察官就被告之犯罪事實，應負舉證責任，並指出證明之方
    法，刑事訴訟法第161條第1項參照，是檢察官對於起訴之犯
    罪事實，應負提出證據及說服之實質舉證責任，倘其所提出
    之證據，不足為被告有罪之積極證明，或其指出證明之方法
    ，無從說服法院以形成被告有罪之心證，基於無罪推定之原
    則，自應為被告無罪判決之諭知（最高法院92年台上字第12
    8號判例意旨參照）。再事實之認定，應憑證據，如未能發
    現相當證據，或證據不足以證明，自不能以推測或擬制之方
    法，為裁判基礎；認定不利於被告之事實，須依積極證據，
    苟積極證據不足為不利於被告事實之認定時，即應為有利被
    告之認定，更不必有何有利之證據；認定犯罪事實，所憑之
    證據，雖不以直接證據為限，間接證據亦包括在內，然無論
    直接或間接證據，其為訴訟上之證明，須於通常一般之人均
    不致於有所懷疑，而得確信其為真實之程度者，始得據之為
    有罪之認定，倘其證明尚未達到此一程度，而有合理性懷疑
    之存在時，即無從為有罪之認定（最高法院30年上字第816
    號、40年台上字第86號、76年台上字第4986號判例意旨參照
    ）。
四、檢察官認被告涉有前揭犯行，無非係以被告之供述、證人呂
    欣璇、劉武忠、魏玉愛、魏鈺珊、曾美玲、白庭瑄、李淑萍
    之證述、佐登妮絲人事資料卡、店長職位說明書、顧客魏玉
    愛之「會員購買課程、產品與明細簽收表」、顧客魏玉愛之
    電腦帳入帳紀錄、佐登妮絲公司大雅店自108年4月26日起至
    同年7月30日止使用會員生日禮半價購買產品之會員名單、
    告訴人公司108年4月1日内部公文、顧客魏鈺珊之「會員購
    買課程、產品與明細簽收表」、顧客魏鈺珊之電腦帳入帳紀
    錄、客戶護理紀錄備註欄、被告109年5月21日出勤紀錄、顧
     客鄧筑云（原名鄧碧玉）提供之自動櫃員機交易明細表、
    被告與佐登妮絲公司中區會計黎敏如於108年8月28日之内部
    通訊軟體SPARK對話紀錄、被告所製作將林碧雲名義更改為
    鄧筑云名義之護理資料卡、顧客林碧雲之客戶資料作業維護
    明 細、顧客林碧雲之電腦帳入帳紀錄、統一發票、何秀紋
    個人基本資料及一親等查詢結果、顧客阮氏慧之「美麗教練
    專案護理資料卡」、顧客劉秀月、梁靜瑜、林碧玉、顏靜怡
    、張沿糜、陳秀美、江佩菁、江佩欣等人之客戶資料作業維
    護明細等為其主要論據。然訊據被告固坦承確於上揭期間擔
    任佐登妮絲大雅店店長，並負責銷售美容課程、美容產品、
    管理美容師、審核每日帳務明細及每日會員操作（即顧客接
    受課程服務）項目、進行每日營收匯入公司帳戶等業務等節
    ，惟堅詞否認有何業務侵占、行使業務登載不實文書等犯行
    ，辯稱：附表編號1部分，伊並未將證人魏玉愛繳納之新臺
    幣（下同）2,000元侵占入己。附表編號2部分，證人魏鈺珊
    繳納之2,000元並非交給伊，伊並未經手這2,000元，並無將
    2,000元侵占入己。附表編號3部分，證人林碧雲之課程，係
    證人即林碧雲之女何秀紋購買，嗣因證人何秀紋積欠伊債務
    ，又證人何秀紋不想再使用這個課程，因此將課程轉讓給伊
    抵債，伊將課程轉換為暖宮腹活課程再轉售給證人鄧筑云，
    伊將自己的課程轉給證人鄧筑云，因此所收取之費用1萬6,8
    00元，由伊收下。附表編號4部分，伊賣給證人阮氏慧之課
    程，係之前其他會員退掉之課程由伊花錢買下自行吸收，因
    此證人阮氏慧繳納之4,999元應歸伊所有等語。其辯護人為
    其辯護以：（一）證人魏玉愛因課程轉換須繳回保養品，然
    因證人魏玉愛已將保養品拆封，被告遂以自己所有之全新保
    養品返還公司，以半價出售證人魏玉愛拆封之保養品予魏玉
    愛，因此被告收取2,000元，並無業務侵占。（二）108年5
    月21日被告並無收受證人魏鈺珊給付之2,000元，證人曾美
    玲、白庭瑄之證述不實在，且重要證物即店內之現金簽收表
    卻僅有該月份之現金簽收表遺失，實有蹊蹺。（三）證人鄧
    筑云購買之課程，係被告前向證人何秀紋買回原登記於證人
    林碧雲名下之課程，因此證人鄧筑云所繳之費用應歸被告所
    有。而證人林碧雲之課卡上有證人鄧筑云之簽字、美容師之
    簽字，隨後證人鄧筑云轉至佐登妮絲烏日店時，該課程亦一
    併轉入佐登妮絲烏日店，足見被告並無業務侵占或行使業務
    上登載不實文書。（四）就客人阮氏慧部分，證人呂欣璇於
    偵查中稱完全沒有阮氏慧5次之消費紀錄，於審理時提出陳
    報狀中又稱僅有3次查有事後補登於其他顧客帳上，又於陳
    報（四）狀稱確有3次消費紀錄補登於被告帳上，前後所述
    不符。證人白庭瑄、曾美玲之證述亦與事實不符，均無從證
    明被告有業務侵占之犯行等語。
五、經查：
(一)被告於上揭期間擔任佐登妮絲大雅店店長，並負責銷售美容
    課程、美容產品、管理美容師、審核每日帳務明細及每日會
    員操作（即顧客接受課程服務）項目、進行每日營收匯入公
    司帳戶等業務等節，業據被告自承在卷（交查16卷第13至14
    頁），核與證人呂欣璇、劉武忠證述情節相符，復有佐登妮
    絲人事資料卡、店長職務說明書等在卷可稽，此部分事實應
    堪認定。
(二)附表編號1部分：
　⒈證人魏玉愛於108年4月24日向佐登妮絲公司刷卡購買價值4萬
    4,000元附贈保養品（白金面霜）之課程，嗣證人魏玉愛將
    部分課程轉換為不附贈保養品之課程，然先前取得之保養品
    已拆封使用無法退還佐登妮絲公司，故證人魏玉愛補交2,00
    0元作為購買上開保養品之費用等節，業據證人魏玉愛於偵
    查中證稱：伊於108年4月24日確實有購買全身優化課程12堂
    、頭皮SPA課程12堂，並以刷卡方式給付4萬4,000元，過了
    幾天有再去給付現金2,000元，因為伊使用全身優化課程後
    覺得不舒服想要退課程，把全身優化12堂課程改成以前作的
    全身課程，課程轉換沒有補差額，是全身優化12堂課程有保
    養品，因為課程轉換，被告要求伊要返還保養品，但是保養
    品已經拆封使用，被告要求要付費購買拆封的保養品，被告
    一開始說要補4,000元，後來忘記什麼原因只讓伊補2,000元
    等語（參交查卷第93至95頁），核與被告辯稱該2,000元係
    證人魏玉愛退課程後，已拆封保養品之費用等語相符，足認
    證人魏玉愛確有補繳此2,000元。然證人魏玉愛拆封之保養
    品（白金面霜）價值為4,200元（參交查卷第183頁），證人
    魏玉愛因何原因僅補繳2,000元，證人魏玉愛稱其已忘記。
　⒉而被告雖於偵查中辯稱係以其他會員之生日禮登帳使證人魏
    玉愛得以半價購得保養品，因此登帳係登載在別的會員名下
    等語（交查卷第94頁），嗣於審理中又改稱證人魏玉愛取的
    之保養品原價係4,200元，伊係以自己所有全新的保養品作
    為證人魏玉愛退課程需返還的保養品歸還公司，證人魏玉愛
    已拆封之保養品即以半價出售證人魏玉愛，因此伊收取2,00
    0元等語（參本院卷二第364頁），並提出告訴人公司108年8
    月26日庫存盤點用表為證。被告所辯雖有前後不一之處，然
    基於無罪推定及被告無自證己罪原則，縱使被告否認犯罪所
    持之辯解，均無可取，仍不得因此資以為反證其犯罪之論據
    。而證人魏玉愛上開於偵查中證稱原先係要補4,000元，後
    來忘記什麼原因只補2,000元，實與被告抗辯原價為4,200元
    ，後僅要求證人魏玉愛補2,000元之過程相符，然以何原因
    僅要求證人魏玉愛補2,000元，證人魏玉愛既已忘記，則此2
    ,000元究係以其他會員之生日禮登帳或係被告以自己所有之
    全新保養品先歸還公司始向證人魏玉愛以半價出售，均非無
    可能，而卷內證據資料既無法證明該2,000元確實應入公司
    帳，此部分自不能遽為被告不利之認定。　　
(三)附表編號2部分：
　⒈證人魏鈺珊於偵查中證稱：伊至佐登妮絲購買產品都是以現
    金支付，若有簽名應該就是有給付，108年5月19日有給付1
    萬6,000元，簽收表就會有簽名，但給付原因為何伊不記得
    。108年5月21日如果簽收表上有簽名，應該就是有給付2,00
    0元，伊印象中這2,000元應該是就課程升級新課程補的差額
    等語（參交查卷第95至96頁），自上開證人魏鈺珊之證述可
    知，證人魏鈺珊對於上開2,000元是否給付，係以簽收表上
    簽名推測，縱證人魏鈺珊確有給付，其給付予何人，證人魏
    鈺珊亦無法確認。
  ⒉證人曾美玲於偵查中證稱：108年5月21日確實有收到證人魏
    鈺珊給付之2,000元，這是證人魏鈺珊舊課程升級成新課程
    的尾款，因為現金通常是晚上結帳，證人魏鈺珊在下午來繳
    錢，伊先放在專門的抽屜內，只有先跟被告說有收到現金，
    晚上結帳時伊再交給被告，至於電腦帳有沒有人登帳伊不清
    楚，佐登妮絲大雅店的電腦帳都是店長在登帳等語（參交查
    卷第134至139頁）；於審理中具結證稱：108年5月間，伊在
    佐登妮絲大雅店擔任美容師。108年5月21日證人魏鈺珊給付
    之2,000元確實是由伊收受，但應該是由晚上的結帳人員交
    給被告，再由被告在簽收表上簽名。當天應該不是伊將2,00
    0元交給被告，伊不清楚被告是否有在簽收表上簽名。108年
    5月的簽收表現在已經找不到等語（參本院卷二第45至61頁
    ），互核上開證人曾美玲歷次之證述，除可確認108年5月21
    日證人魏鈺珊給付之2,000元係由證人曾美玲收受外，該2,0
    00元是否交付予被告，證人曾美玲於偵查中證稱係其交付予
    被告，於審理中又證稱應該是結帳人員交給被告，不清楚被
    告是否簽收，證人曾美玲之證述前後已有矛盾，且卷內亦無
    證人曾美玲所述之現金簽收表可佐，證人曾美玲之證述自無
    法證明被告確有收受上開2,000元。
  ⒊證人白庭瑄雖於審理中具結證稱：伊係告訴人公司之美容師
    ，108年間係在大雅店擔任美容師，現在於工學店擔任美容
    師。108年5月21日證人魏鈺珊給付之2,000元係伊於晚上結
    帳時交付予被告，應該是晚上8點過後，且被告有於簽收表
    上簽名，但不知道被告有沒有登載電腦帳，因為電腦帳都是
    店長在登載的等語（參本院卷二第23至67頁），然證人白庭
    瑄所述與前揭證人曾美玲所述不符，而用以佐證被告確有收
    受現金之現金簽收表既未能提出，即無其他證據足認證人白
    庭瑄所述實在，亦難僅憑證人白庭瑄之證述，遽認被告確有
    收受該2,000元。況被告於108年5月21日晚間8時1分即打卡
    下班，有被告出勤紀錄表可稽（參交查卷第195至197頁），
    被告稱當日因故須回花蓮一趟，並告知證人曾美玲伊於晚上
    8點要出發去高鐵乙節，有LINE對話紀錄為證（參本院卷二
    第271頁），則被告辯稱於108年5月21日晚間8時1分許打卡
    下班為趕搭高鐵而離開大雅店，似非無稽。準此，被告於該
    日晚間8時1分許即離開佐登妮絲大雅店，是否可能於晚間8
    點後在店內收受證人白庭瑄交付之2,000元，誠屬有疑。
  ⒋綜上，自卷內證據資料尚無法證明被告是否實際收受證人魏
    鈺珊給付之2,000元，自難認被告有業務侵占之嫌。
(四)附表編號3部分：
  ⒈關於附表編號3部分，被告辯稱係先將證人林碧雲之課程轉換
    為暖宮腹活課程，由伊自行吸收後，再轉賣予證人鄧筑云，
    因此證人鄧筑云繳納之金額應由伊收下等語，而證人何秀紋
    於本院審理時到庭具結證稱：伊母親即證人林碧雲因幫伊照
    顧小孩，因此伊有買一些佐登妮絲的課程讓證人林碧雲使用
    ，證人林碧雲的課程都是由伊購買，也曾經有轉換過課程。
    伊曾經為了繳納健身房費用要刷信用卡，但因伊沒有信用卡
    ，是被告幫伊代刷，因此積欠被告債務，伊印象中曾經還過
    被告1、2次錢後，未再給付，是以在佐登妮絲未使用過的課
    程轉讓予被告抵債。伊在佐登妮絲買很多課程，也有轉換過
    很多次，但從來沒有因此發生糾紛，也未曾發生買了課程卻
    無法使用的情形。伊後來轉到大里店，並無在烏日店使用過
    課程等語（參本院卷二第328至335頁）；證人林碧雲亦到庭
    具結證稱：伊在佐登妮絲大雅店課程都是證人何秀紋所購買
    ，因此課程都是證人何秀紋處理的，伊不清楚過程，因為課
    程買太多有轉讓給被告，卷附隨堂考試用紙(本院卷一第99-
    2頁)上確實是伊簽名，就是要轉讓課程給被告的意思，時間
    很久了不知道是幾年前簽的。伊也沒有在烏日店使用過課程
    等語（參本院卷二第336至344頁），互核上開證人之證述，
    雖因時間經過已久，無法證述課程轉換之詳細細節，然渠等
    對於證人林碧雲之課程係證人何秀紋購買、處理，且曾經有
    課程轉換之情均證述相符，又證人何秀紋亦證稱確曾向被告
    借款而以課程抵債等節，實均與被告上開抗辯相符，被告所
    辯似非無稽。再證人林碧雲之暖宮腹活課程於109年5月26日
    轉店至烏日店，有林碧雲之客戶作業資料維護明細可稽（參
    交查卷第269頁），然證人林碧雲未曾至烏日店使用課程，
    業經其證述如前，而證人鄧筑云於本院審理時證稱：於本案
    開始偵查因接獲通知要當證人，且烏日店離伊住處較近，因
    此將課程都轉到烏日店等語（參本院卷二第238頁），據此
    應可推斷證人林碧雲之課程已轉換為證人鄧筑云之課程，始
    由證人鄧筑云轉至烏日店使用，亦徵被告上開抗辯實非無憑
    。
  ⒉證人即佐登妮絲大雅店新店長李淑萍雖證稱：告訴人公司有
    規定課程轉換須簽立轉讓書，會員與公司各執1份等語(參交
    查卷第61至62頁)，證人呂欣璇亦於偵查中證稱：佐登妮絲
    公司對於課程轉讓早於100年間就曾公告，課程不得轉讓使
    用，若要轉讓須簽立課程共用同意書，但若私下轉讓公司也
    無法管等語(交查卷第88頁)，並有佐登妮絲課程共用同意書
    可稽（參交查第119頁），然證人呂欣璇既提及若私下轉讓
    公司無法管，則被告就其服務之客人轉讓課程未依公司規定
    書立上開同意書或呈報，此亦僅係告訴人公司內部管理之問
    題，且證人鄧筑云於本院審理時亦到庭證稱：伊在佐登妮絲
    大雅店買過很多產品，也從未發生付錢後卻不能使用產品的
    情形等語（本院卷二第237至238頁），足見上開轉讓方式縱
    使無書面資料，亦無礙於會員使用產品，且上開暖宮腹活課
    程已由證人鄧筑云轉店至烏日店使用，業如前述，故尚難僅
    憑並無書立轉讓同意書，認定並無轉讓課程事實之存在。
  ⒊從而，被告出售予證人鄧筑云之課程，既係其之前賣予證人
    林碧雲之課程，而證人林碧雲購買課程時，已繳納相關費用
    ，課程轉換時已由被告以對證人何秀紋之債權相抵，自行吸
    收上開費用，被告轉賣課程予證人鄧筑云時，證人鄧筑云繳
    納之費用匯入被告帳戶，實無業務侵占之情。又上開課程既
    係由證人林碧雲之課程轉換為證人鄧筑云之課程，被告將證
    人林碧雲暖宮腹活課程課卡拿給證人鄧筑云使用，並無業務
    上登載不實之情，自無行使業務上登載不實文書犯行。
(五)附表編號4部分：
　  關於附表編號4部分，客人阮氏慧於108年7月28日向佐登妮
    絲公司購買價值4,999元之「美麗教練」5堂課程，並繳納4,
    999元等節，業據被告自承在卷（參本院卷一第51頁），然
    被告辯稱客人阮氏慧購買之課程，係其他會員退課之後，伊
    自行出錢吸收買下課程，因此阮氏慧繳納之4,999元由伊自
    行收下，阮氏慧來店消費時，會在電腦上銷帳，銷伊之前購
    買的課程等語，而於本院審理時經本院函請佐登妮絲公司再
    次核對阮氏慧到店接受服務之日期，是否核銷相關課程，經
    佐登妮絲公司陳報以：阮氏慧之紙本「美麗教練專案 護理
    資料卡」所載5次接受服務之日期，僅第5次即108年9月15日
    比對出美容師吳曉青有操作美麗教練專案的電腦紀錄並於紙
    本上簽名，而電腦上登載之服務對象為被告，因此推測可能
    是電腦登載日期有所差異，故再以此方式查詢，108年8月12
    日、同年9月1日、15日，均係登載服務對象為被告等節，有
    刑事陳報(四)狀在卷可稽（參本院卷一第481頁）。而就上
    開電腦登載阮氏慧使用課卡之紀錄，銷帳之課程服務對象皆
    係被告乙節可知，被告上開抗辯伊係將之前自行吸收之課程
    轉賣給阮氏慧，故將4,999元收下等語，實非無憑。而公訴
    意旨認為被告此部分業務侵占之證據主要係以告訴人公司內
    部之查帳資料，然偵查中證人呂欣璇稱以被告所述可能銷帳
    之人名義查詢，並無任何阮氏慧該5次消費之資料等語(參交
    查卷第134頁)，然於審理時卻查出有3次消費銷帳紀錄，業
    如前述，則此部分消費銷帳紀錄究係未為告訴人公司查出，
    或係確實無此紀錄，誠屬有疑，自難遽為不利被告之認定。
六、綜上所述，檢察官所舉之證據，尚未達於通常一般之人均無
    合理懷疑，而可得確信被告確有公訴意旨所指之犯行，本案
    既存有合理懷疑，而致本院無法形成被告有罪之確切心證，
    自屬不能證明被告犯罪，揆諸前開說明，自應諭知被告無罪
    之判決。
據上論斷，應依刑事訴訟法第301條，判決如主文。　　
本案經檢察官張聖傳提起公訴，檢察官洪明賢、林文亮到庭執行
職務。　　
中　　華　　民　　國　　111 　年　　5 　　月　　11　　日
                  刑事第十八庭  審判長法  官  李昇蓉
　　　　　　　　　                    法  官  張美眉
　　　　　　　　　                    法  官  李依達
以上正本證明與原本無異。
如不服本判決應於收受送達後20日內向本院提出上訴書狀，並應
敘述具體理由；其未敘述上訴之理由者，應於上訴期間屆滿後20
日內向本院補提理由書（均須按他造當事人之人數附繕本）「切
勿逕送上級法院」。
告訴人或被害人如不服判決，應備理由具狀向檢察官請求上訴，
上訴期間之計算，以檢察官收受判決正本之日起算。
                                      書記官  陳彥蓉
中　　華　　民　　國　　111 　年　　5 　　月　　11　　日

附表：
編號 顧客姓名 犯罪時間 犯罪方式 1 魏玉愛 108年4月24日 李采香意圖為自己不法之所有，基於業務侵占之犯意，顧客魏玉愛於108年4月24日向佐登妮絲公司刷卡購買價值新臺幣(下同)4萬4000元附贈保養品之課程，嗣顧客魏玉愛將部分課程轉換為不附贈保養品之課程，然先前取得之保養品白金面霜已拆封使用無法退還佐登妮絲公司，故顧客魏玉愛補交2000元作為購買上開白金面霜之費用，李采香竟將所收取之上開2000元予以侵占入己。 2 魏鈺珊 109年5月21日 李采香意圖為自己不法之所有，基於業務侵占之犯意，顧客魏鈺珊因將舊課程升級為含美容產品之新課程，於108年5月19日、21日分別補繳1萬6000元、2000元之課程差價，李采香於109年5月21日竟將所收取之上開2000元予以侵占入己。 3 鄧筑云（原名鄧碧玉）、林碧雲 108年3月8日、108年7月28日前某日 李采香意圖為自己不法之所有，基於業務侵占之犯意，顧客鄧筑云於108年3月8日向佐登妮絲公司購買價值1萬6800元之「暖宮腹活」12堂課程，李采香竟將所收取之上開1萬6800元予以侵占入己。又其為隱瞞其侵占顧客鄧筑云課程費用之事實，明知另一顧客林碧雲並未將所購買之背部18堂課程轉換為「暖宮腹活12堂課程」，竟於108年8月28日向佐登妮絲公司申請將林碧雲所購買之背部18堂課程轉換為「暖宮腹活」12堂課程。復基於業務登載不實文書之犯意，於108年7月28日前某日，在其職務上所製作之林碧雲之課卡上，虛偽登載「鄧碧玉」（鄧筑云之舊名）姓名之文字，表彰此課卡上所紀錄、原屬於林碧雲之課程改由鄧筑云使用，並將上開業務登載不實之課卡置於佐登妮絲公司大雅店內顧客課卡存放處，供日後鄧筑云來店接受服務時，其他美容師得取用並記載顧客操作紀錄，以此方式行使上開業務登載不實之文書，致生損害於林碧雲及佐登妮絲公司對於顧客消費課程管理之正確性。 4 阮氏慧 108年7月28日 李采香意圖為自己不法之所有，基於業務侵占之犯意，顧客阮氏慧於108年7月28日向佐登妮絲公司購買價值4999元之「美麗教練」5堂課程，李采香竟將所收取之上開4999元予以侵占入己後，為隱瞞其侵占顧客阮氏慧課程費用之事實，仍於108年7月28日、8月3日、8月12日、9月1日、9月15日安排美容師為阮氏慧服務5次。